臺灣臺北地方法院簡易民事判決
111年度北簡字第15492號
原      告  聯邦商業銀行股份有限公司


法定代理人  林鴻聯  
訴訟代理人  林奕恩  
被      告  朱天豪  

上列當事人間請求返還借款事件，本院於民國一百一十一年十二
月七日言詞辯論終結，判決如下︰
    主    文
被告應給付原告新臺幣參萬柒仟壹佰玖拾貳元，及自民國一百一
十一年六月十一日起至民國一百一十一年六月二十一日止，按年
息百分之一點八四五計算之利息，另自民國一百一十一年六月二
十二日起至民國一百一十一年九月二十七日止，按年息百分之一
點九七計算之利息，及自民國一百一十一年九月二十八日起至清
償日止，按年息百分之二點○九五計算之利息，暨自民國一百一
十一年七月十二日起至清償日止，逾期六個月以內者，按上開利
率百分之十，逾期超過六個月者，按上開利率百分之二十計算之
違約金，每次違約狀態最高連續計付期數為九期。
被告應給付原告新臺幣捌萬零參佰陸拾伍元，及自民國一百一十
一年六月三十日起至民國一百一十一年九月二十七日止，按年息
百分之一點九七計算之利息，另自民國一百一十一年九月二十八
日起至清償日止，按年息百分之二點○九五計算之利息，暨自民
國一百一十一年七月三十一日起至清償日止，逾期六個月以內者
，按上開利率百分之十，逾期超過六個月者，按上開利率百分之
二十計算之違約金，每次違約狀態最高連續計付期數為九期。
訴訟費用新臺幣壹仟貳佰貳拾元由被告負擔。
本判決第一項得假執行。但被告如以新臺幣參萬柒仟壹佰玖拾貳
元為原告預供擔保，得免為假執行。
本判決第二項得假執行。但被告如以新臺幣捌萬零參佰陸拾伍元
為原告預供擔保，得免為假執行。
    事    實
甲、原告方面：
一、聲明：如主文第一、二項所示。
二、陳述略稱：
  ㈠緣被告朱天豪分別於民國一百零九年五月十一日及一百一十
    年六月三十日向原告申請勞工紓困貸款各新臺幣（下同）十
    萬元，約定借款期間三年，利息按中華郵政（股）公司二年
    期定期儲金存款機動利率加碼年息百分之一即百分之一點八
    四五計付，嗣勞動部於一百一十一年七月一日函令公布因應
    中央銀行調升政策利率及中華郵政（股）公司亦調升二年期
    定期儲金存款利率半碼，自一百一十一年六月二十二日起前
    前揭勞工紓困貸款利率調升為百分之一點九七計付利息，復
    勞動部於一百一十一年十月六日函公布因應中央銀行調升政
    策利率及中華郵政（股）公司亦調升二年期定期儲金存款機
    動利率半碼，自一百一十一年九月二十八日起前揭勞工紓困
    貸款調升為百分之二點○九五計付利息。
　㈡詎被告未依約繳款，分別尚欠本金三萬七千一百九十二元及
    如主文第一項所示之利息及違約金、本金八萬零三百六十五
    元及如主文第二項所示之利息及違約金未為清償，爰依消費
    借貸法律關係提起本件訴訟。
三、證據：提出貸款契約書（勞工紓困貸款）影本一件、勞工紓
    困線上貸款契約書（一次撥付型）一件、勞動部函影本二件
    、授信明細查詢單一件、催告函暨視為到期通知函（勞工紓
    困貸款專案用）影本一件、信封影本一件及郵件處理過程查
    詢明細表一件為證。
乙、被告方面：被告到庭陳稱同意原告的請求。
    理    由
一、程序方面：依原告所提貸款契約書第二十五條、線上貸款契
    約書第十七條之約定，兩造合意以臺灣臺北地方法院為第一
    審管轄法院，故本院對本事件具有管轄權。
二、按當事人於言詞辯論時為訴訟標的之捨棄或認諾者，應本於
    其捨棄或認諾為該當事人敗訴之判決，民事訴訟法第三百八
    十四條定有明文。前揭規定於簡易程序亦適用之（民事訴訟
    法第四百三十六條第二項參照）。經查，原告主張之事實，
    已據其提出貸款契約書（勞工紓困貸款）影本一件、勞工紓
    困線上貸款契約書（一次撥付型）一件、勞動部函影本二件
    、授信明細查詢單一件、催告函暨視為到期通知函（勞工紓
    困貸款專案用）影本一件、信封影本一件及郵件處理過程查
    詢明細表一件為證，經核對相關證物原本無訛，堪認原告主
    張為真實。又被告已於本院一百一十一年十二月七日言詞辯
    論時為訴訟標的之認諾，同意原告之請求承認確有積欠原告
    主張之欠款，被告就訴訟標的認諾即生效力，本件自應本於
    其認諾為被告敗訴之判決。
三、從而，原告本於消費借貸法律關係，請求被告給付三萬七千
    一百九十二元、八萬零三百六十五元及如主文第一、二項所
    示之利息、違約金，為有理由，應予准許。
四、本件係就民事訴訟法第四百二十七條第一項訴訟適用簡易程
    序所為被告敗訴之判決，依同法第三百八十九條第一項第三
    款規定，應依職權宣告假執行。並依同法第三百九十二條第
    二項規定，依職權宣告被告預供擔保後，得免為假執行。
五、本件訴訟費用額，依後附計算書確定如主文所示金額。
六、據上論結，原告之訴為有理由，依民事訴訟法第七十八條，
    判決如主文。
中　　華　　民　　國　　111 　年　　12　　月　　21　　日
                              臺北簡易庭
                              法      官  文衍正
以上正本係照原本作成。
如對本判決不服，須於判決送達後二十日內向本庭（臺北市重慶
南路一段一百二十六巷一號）提出上訴狀。（須按他造當事人之
人數附繕本）。如委任律師提起上訴者，應一併繳納上訴審裁判
費。
中　　華　　民　　國　　111 　年　　12　　月　　21　　日
                              書  記  官  高秋芬
訴訟費用計算書：
項        目             金  額（新臺幣）        備  註 
第一審裁判費　　           1,220元
合　　　　計　　     　    1,220元